【裁判字號】    89,上訴,1247
【裁判日期】    890927
【裁判案由】    毒品危害防制條例
【裁判全文】
臺灣高等法院臺中分院刑事判決          民國八十九年度上訴字第一二四七號
    上  訴  人  臺灣臺中地方法院檢察署檢察官
    被      告  乙○○
右上訴人因被告違反毒品危害防制條例案件，不服臺灣臺中地方法院中華民國八十九
年五月五日第一審判決（民國八十九年度訴緝字第二九六號，起訴案號：臺灣臺中地
方法院檢察署民國八十四年偵字第一三五六五號），部分提起上訴，本院裁定如左：
    主      文
原判決關於施用第一級毒品部分撤銷。
乙○○施用第一級毒品，免刑。
    事      實
一、乙○○於民國（以下同）八十四年一月十九日左右，在高雄市不詳處所，施用第
    一級毒品海洛因一次，於同年月十九日二十一時許在高雄市○○○路八之二十一
    號，為警查獲。
二、案經台灣台中地方法院檢察署檢察官偵查起訴，嗣由本院裁定送觀察勒戒後，已
    無繼續施用毒品傾向。
    理      由
一、右開事實，業經上訴人即被告乙○○（以下簡稱被告）自白不諱，且有高雄市政
    府衛生局出具之尿液檢驗報告附卷可稽，被告犯行，可以認定。
二、被告行為後，毒品危害防制條例已於八十七年五月二十日公布，自同月二十二日
    起施行，以之與行為時之麻醉藥品管理條例相比較結果，以裁判時之新法即毒品
    危害防制條例之規定有利於被告，自應適用該新法。核被告所為，係犯毒品危害
    防制條例第十條第一項之施用第一級毒品罪，其持有毒品之低度行為，應為較高
    度之施用毒品犯行所吸收不另論罪。被告經本院依職權裁定送觀察、勒戒後，認
    無繼續施用毒品之傾向，有台灣台中看守所附設勒戒所八十七年七月六日中所
    奕總字第二一四一號號函送之證明書一份附卷可參，應依法為免刑之判決。此部
    分原審予以免刑之判決固非無見，惟原判決未先裁定將被告送勒戒處所觀察勒戒
    ，於觀察勒戒後無繼續施用之傾向，始可為免刑之判決，容有可議，檢察官上訴
    意旨執此指摘原判決不當，為有理由，應由本院將原判決關於施用第一級毒品部
    分撤銷，而為免刑之判決。
三、據上論斷，應依刑事訴訟法第三百六十九條第一項前段、第三百六十四條、第二
    百九十九條第一項但書，毒品危害防制條例第十條第一項、第三十五條第三款，
    刑法第十一條前段、第二條第一項前段，判決如主文。
本案經檢察官甲○○到庭執行職務。
中      華      民      國     八十九     年      九      月   二十七   日
                                   臺灣高等法院臺中分院刑事第六庭
                                         審判長法  官  李  文  雄
                                               法  官  邱  顯  祥
                                               法  官  陳  嘉  雄
右正本證明與原本無異。
如不服本判決應於收受送達後十日內向本院提出上訴書狀，其未述上訴之理由者並
得於提起上訴後十日內向本院補提理由書（均須按他造當事人之人數附繕本）。
                                               書記官  王  麗  英
中      華      民      國     八十九     年      九      月   二十八   日
                                                                        Ｄ
                        身分證統一編號：        號


司法院資訊處製作；財團法人民間司法改革基金會備份。
